# 如何确定土地出让合同与实际支付价款不一致时无形资产的入账金额

提问人：cos0414 时间：2017-05-08 16:45:16
请教版主： 被审计单位与政府签订土地出让合同，政府出让已完成三通一平的宗地，出让金 1300 万。然而实际出让时，该宗地并未完成三通一平，平整及改造费用由公司自行承担，故政府仅要求企业支付 900 万出让金，用以补偿。 被审计单位支付 900 万出让金及契税（契税按 1300 万计算）后办妥土地证，并按实际支付价款 900 万作为土地原值入账。 请问，该宗土地的入账原值，应当以实际支付的 900 还是合同约定的 1300 万入账（差额计入递延收益并在年限内摊销）？

回答人：chenyiwei
如果这一安排中不包含地价款返还等政府补助因素，则应按照企业实际支付的出让金与企业实际发生的三通一平支出之和作为该土地使用权的入账价值。这里需要注意的是：理论上企业实际支付的 900 万加上企业自己承担的三通一平支出，两者的合计数应当与原合同约定的出让金 1300 万元差异不大。如果差异较大，应要求合理解释，特别是关注是否存在政府补助的影响因素。